

## **CURRICULUM VITAE**

## Personalia

Jop Gommans

Land van Ravensteinstraat 25

5402EH Uden

+31620583115

jop@itworksonline.nl

Geboortedatum: 24-05-1983

Geboorteplaats: Tegelen

Geslacht: Man

Nationaliteit: Nederlander Burgelijke stand: Gehuwd

Rijbewijs: B

## Specialismen

### Microsoft Entra ID (IAM):

- Entra ID
- Conditional Access Crosstenant access architectuur
- Identity Protection
- Privileged Identity
   Management (PIM)
- Identity Governance (Entitlement Management)
- Identity Provisioning
- Identity Lifecycle Management

### Microsoft Defender:

- Defender for Identity
- Defender for Office 365
- Defender for Endpoint
- Defender Attack Surface Reduction (ASR)

#### Intune device management:

- Compliance (MAM)
- AutoPilot
- Modern workplace concept uitrol

## Exchange Online:

- SPF, DKIM, DMARC
- Exchange Online Protection
- MDO

Powershell scripten

## **Profiel**

Bekend als een flexibele, technisch georiënteerde, harde werker, kan Jop goed samenwerken met anderen. Hij is altijd positief, opgewekt en sociaal vaardig. Jop is een team player die als meewerkend voorman in een technische architectuur-rol het beste uit de verf komt. Hij is erg leergierig en bijzonder geïnteresseerd is in zaken binnen zijn vakgebied. Vanwege zijn brede en gevarieerde ervaring in het werkveld is hij in staat zich snel aan te passen en zich nieuwe kennis eigen te maken.

# Opleidingen

2020 - Heden	Microsoft Identity Advisor Community lid
2021 - Heden	Microsoft Identity and Access Administrator (SC-300)
2019 - Heden	Microsoft 365 Certified: Enterprise Administrator Expert (MS-
	100 & MS-101)
2015 - 2018	MCSE: Cloud Platform and Infrastructure & MCSA: Office 365
	Implementing Microsoft Azure Infrastructure Solutions (70-533)
2013	MCSE: Server infrastructure
2011	CCA: XenApp 6
2004 - 2008	HTS Network Infrastructure Design (bachelor)
	Hogeschool Zuyd - Heerlen
2001 - 2004	MBO Systeembeheerder (niveau 4)
	Gilde Opleidingen - Roermond
2000 - 2001	HTS Computer Techniek
	Fontys Hogescholen - Venlo
1995 - 2000	HAVO diploma (Exact vakkenpakket)

## Werkervaring

## Nedscaper - Identity- & Security Consultant (2022 - 2024)

Aug 2022 - Feb 2024 Senior Identity- & Security Consultant

Consultant gefocust op Microsoft Cloud Identity en -Security en teamlead Identity-specialisme. Presales-ondersteuning en

strategische roadmap bepaling op Identity-gebied

Nov 2022 - Feb 2024 JDE Coffee

Ondersteunend CISO met focus op IAM-gebied.

Ondersteunend in doorvoer verbeteringen op security-gebied en product owner implementatie PAM-tooling (CyberArk)

Sep 2023 – Dec 2023 Nederlandse Organisatie Wetenschappelijk Onderzoek (NWO)

Creatie designs voor nieuwe (Zero Trust) werkplek, gefocust

op Identity (Security)-gebied

Sep 2022 - Dec 2023 Variatie klanten

Doorlopen Microsoft- (MCI) workshops op Identity- en

Security-vlak

## InSpark - Microsoft Modern Workplace Foundation Consultant (2018 - 2022)

Jan 2020 – Jul 2022 Senior Consultant

Consultant gefocust op Microsoft Cloud (migratie)-, IAM-, werkplek- en messaging projecten. Daarnaast Technology Coach en Presales-ondersteuner. Tevens van mei 2021 tot oktober 2021 Expert Team Owner van Modern Identity &

Messaging Expert Team

Jun 2021 – Jul 2022 Randstad

Lead Consultant bij implementatie Moderne Werkplek concept. Ondersteuning tijdens implementatie en lead in IAM/Werkplek

architectuur- en migratie-aanpak

Nov 2021 - Jul 2022 Volker Wessels

Lead Consultant bij implementatie Moderne Werkplek concept (concern-brede uitrol na divisie-uitrol). IAM- en werkplek architectuur opzet en technisch voorman"/contactpunt. Focus: IAM standaard opzet (designs) en vervolgens implementatie op AD- en AAD-gebied, werkplek-uitrol en security configuratie

Mrt 2021 – Okt 2021 Lefier - Noord-Nederlandse woningcorporatie

Lead Consultant bij implementatie Identity & Moderne Werkplek concept. Technische "voorman"/contactpunt voor

InSpark (gedeeltijdelijk projectmanager rol)

# Overige Technische Vaardigheden

- Microsoft (Online) Identity & Authentication: Entra ID, AD ADFS, FID Connect
- Microsoft Exchange (Online)
- Microsoft EndPoint Manager
- Defender suite (Identity/Endpoint/O365)
- Microsoft 365
- Microsoft Teams (Basis)
- Microsoft Azure JaaS (Basis)
- Azure Virtual Desktop (Basis)
- Microsoft Remote Desktop/Terminal Services
- Virtualisatie-techniek
- Microsoft System Center
- Networking

#### Talen

- Nederlands
- Engels
- Duits (primair in spraak)



## Werkervaring

Mei 2021 – Jun 2021 Bernheze - Samenwerkingsverband gemeentes

Lead Consultant bij werkplek implementatie analyse en uitwerking werkplek-gerelateerde security roadmap

Mei 2020 - Dec 2020 Volker Wessels Telecom

Lead Consultant Identity/IAM, messaging en werkplek bij migratie-traject van volledig gehoste werkplek (en back-end infrastructuur) naar eigen Azure-hosted infrastructuur.

Sep 2018 - Dec 2019 Medior Consultant

Identity, Messaging en Werkplek gefocuste consultancy

Jan 2019 – Feb 2021 Wereldwijde Non-profit organisatie

Werkplek- en migratiespecialist betrokken in begeleiding wereldwijde migratie en verbetering cloud-automation

Jan 2019 - Mei 2019 Inalfa Roof Systems Group

Mail-migratie, cloud Identity-uitrol en MAM implementatie

## ITSN - Microsoft consultant (2017 - 2018)

Mei 2017 - Sep 2018 Senior Project Engineer

Als engineer/consultant gefocust op Microsoft Cloud projecten/trajecten, waaronder de eerste migraties naar Azure IaaS. Procedures- en standaarden Azure-migraties opgezet evenals uitvoering van de eerste

## Avanade - Microsoft consultant (2011 - 2017)

2016 - Mei 2017 ASML

Onderdeel van het Office 365 migratie-team. Mail migratie (voicemail, Office 2016 upgrade), Identity-sync, hybride Lync-omgeving in een zeer complexe infra-omgeving

2016 Steenkolen Handels-Vereeniging (SHV)

Office 365 mail migratie specialist in de creatie en uitvoering van een blauwdruk voor de wereldwijd verspreide migratie van 20.000 mailboxes naar verschillende tenants

2015 - 2016 Wolter Kluwer

Technisch specialist wereldwijde mail migratie naar Office 365. Bij deze over de hele wereld verspreide klant een mail

migratie doorlopen van ruim 25.000 mailboxen

2014 - 2015 Vanderlande

Migratie van Exchange 2007 en OCS 2007 R2 naar Office

365 inclusief de bijbehorende identity-diensten

2012 - 2014 College ter Beoordeling van Geneesmiddelen (CBG-MEB)

Technisch serverbeheerder betrokken in beheer, projecten binnen de volledige ICT-omgeving. Coördinerende functie binnen het team voor introductie en analyse van nieuwe functionaliteiten. Dit alles binnen één van Nederland's eerste volledige implementaties van "Het Nieuwe Werken"

## Samenwerkingsverband Son & Breugel - Nuenen - Systeembeheerder (2011)

2011 Gemeente Son & Breugel – Nuenen

Betrokken in verschillende projecten zoals de migratie van Novell-componenten (mail/policies) voor Microsoft producten, vervanging van core-switches en de vervanging van één van de primaire registratie-pakketten

### Bolsius International B.V. - Netwerkbeheerder (2009-2011)

2009 - 2011 Bolsius International B.V.

Netwerk Specialist, verantwoordelijk voor het beheer van de networking, server-/virtualisatie-, SAN-, backup- en Citrix-omgeving. Beheer omgeving en projecten

### Cliënt ICT Groep - Junior Consultant (2008-2009)

2008 - 2009 Cliënt ICT Groep

Vanuit afstudeerstage, engineer op MKB+ gebied. Kennis opgedaan van verschillende Microsoft-systemen, Citrix, RES Powerfuse, Cisco-networking, virtualisatie en remote support